【裁判字號】    98,財管,36
【裁判日期】    981225
【裁判案由】    指定遺產管理人
【裁判全文】
臺灣苗栗地方法院民事裁定              98年度財管字第36號
聲  請  人  國泰世華商業銀行股份有限公司
法定代理人  甲○○
代  理  人  乙○○
上列聲請人聲請指定被繼承人丙○○之遺產管理人事件，本院裁
定如下：
    主  文
指定林助信律師（住苗栗縣苗栗市○○路一一五二號八樓之一）
為被繼承人丙○○（民國四十八年二月十九日出生，身分證統一
編號：Ｚ000000000號，民國九十五年八月二日死亡，
生前住苗栗縣通霄鎮福龍里十鄰福龍一○○號之一）之遺產管理
人。
准對被繼承人丙○○之繼承人為承認繼承之公示催告。
被繼承人丙○○之繼承人，應自本公示催告最後登載新聞紙之日
起，壹年內承認繼承，上述期限屆滿，無繼承人承認繼承時，被
繼承人丙○○之遺產，於清償債權並交付遺贈物後，如有剩餘即
歸屬國庫。
聲請程序費用新臺幣壹仟元由被繼承人丙○○之遺產負擔。
    理  由
一、本件聲請意旨略以：聲請人為被繼承人丙○○（男，民國48
    年2 月19日出生，身分證統一編號：Ｚ000000000號，生前住
    苗栗縣通霄鎮福龍里10鄰福龍100 號之1 ）之債權人，因被
    繼承人於95年8 月2 日死亡，其遺有財產，惟其各順位繼承
    人均已向本院聲明拋棄繼承權並經准予備查在案，且其親屬
    會議亦未於民法第1177條規定之1 個月期限內選定遺產管理
    人，為使聲請人之債權順利受償，爰依民法第1178條第2 項
    之規定，聲請指定林助信律師擔任被繼承人之遺產管理人等
    語。
二、按繼承開始時，繼承人之有無不明者，由親屬會議於一個月
    內選定遺產管理人，並將繼承開始及選定遺產管理人之事由
    ，向法院報明。無親屬會議或親屬會議未於前條所定期限內
    選定遺產管理人者，利害關係人或檢察官，得聲請法院選任
    遺產管理人，並由法院依前項規定為公示催告。又先順序繼
    承人均拋棄其繼承權時，由次順序之繼承人繼承。其次順序
    繼承人有無不明或第四順序之繼承人均拋棄其繼承權者，準
    用關於無人承認繼承之規定，民法第1177條、第1178條第2
    項、第1176條第6 項分別定有明文。次按法院選任或改任財
    產管理人時，應訊問利害關係人意見，非訟事件法第112 條
    亦有明文規定。
三、經查：
（一）聲請人主張之前開事實，業據其提出被繼承人丙○○之除
      戶戶籍謄本、本院98年度家聲字第169 號民事裁定、臺灣
      臺北地方法院91年10月18日北院錦91執卯字第24730 號債
      權憑證、通商業銀行徵信記錄等件為證，復經本院依職
      權調取95年度繼字第322 號拋棄繼承權卷宗1 宗核閱屬實
      。是聲請人為被繼承人之債權人，為利害關係人，其聲請
      本院指定被繼承人之遺產管理人，洵屬有據。
（二）本院審酌被繼承人丙○○無配偶及直系血親卑親屬，其父
      母及（外）祖父母均已死亡，而其兄弟姊妹亦已拋棄繼承
      ，未必能善盡遺產管理人之義務，難求積極、有效管理遺
      產。另經本院檢附臺中、苗栗及新竹律師公會推薦有意願
      擔任遺產管理人職務之律師名單，函請聲請人就該名單人
      選指定1 名適任之律師供本院參酌，而經聲請人陳報指定
      由林助信律師擔任被繼承人之遺產管理人，茲審酌林助信
      律師為苗栗律師公會所推薦有意願擔任遺產管理人之律師
      ，且律師對法律學有專精，對於遺產管理事件應較熟稔，
      較能積極有效發揮遺產之最大效益，爰指定林助信律師為
      被繼承人之遺產管理人，並依法為承認繼承之公示催告。
四、依非訟事件法第157 條，裁定如主文。
中    華    民    國    98    年    12    月    25    日
                  家事法庭    法  官   曾明玉
以上正本與原本無誤。
如對本裁定不服，須於裁定送達翌日起十日內向本院提出抗告狀
附繕本，並繳納抗告費用新臺幣壹仟元。
                              書記官   楊思賢
中    華    民    國    98    年    12    月    28    日

司法院資訊處製作；財團法人民間司法改革基金會備份。
